





Henrique Fischer

Download CV

Sobre mim

Olá! Meu nome é Henrique Fischer, sou apaixonado por tecnologia, adoro desafios e o que mais gosto da minha profissão, é transformar o mundo atráves das linhas de código. Sou desenvolvedor Frontend, com experiência em projetos Web e Mobile.

Idade

Email

Bernardfischer99@hotmail.com

Endereço

Curitiba, Paraná. Brasil

Skills (Habilidades)



Experiências

Desenvolvedor Front-end na Procob Proteção ao Crédito

Maio, 2022 - Atual

Atuo em duas equipes (Mobile e Front-end), desenvolvendo novas features, liderando o time, participando de reuniões de levantamento de requisitos, prestando manutenção e acessoria para os sistemas da Procob. O "Consulta" é um Sitema Web, que utiliza de tecnologias como React JS, Redux, consumo de APIs, Bootstrap. Na equipe de Mobile, atuo desenvolvendo um aplicativo de documentos digitais, utilizando de tecnologias como React Native, TypeScript, Jest e entre outras tecnologias

Analista de Sistemas na Cavok Aviação

Jul, 2020 - Maio, 2022

Atuei na frente de diferentes projetos da empresa, entre eles o sistema ERP da Cavok, o sistema Cavok para Escola de Aviação, site institucional da empresa e o projeto Eletronic Flight Bag. Além de integrações com diferentes sistemas como SAP e Protheus (TOTVS)

Técnico de Informática Júnior na HF Tecnologia

Jun, 2019 - Jul, 2020

Trabalhei na área de gestão e suporte em TI, com rotinas de backup em nuvem, gestão de segurança com antivírus gerenciado Sophos, suporte ao Windows, pacote office, configurações de e-mails, manutenção de servidores e desktops, configuração de firewall e rede corporativa.

Auxiliar de Expedição na Joias Vip

Jun, 2017 - Jan, 2019

Trabalhei na área da expedição da empresa, embalando pedidos, na gestão do estoque, emissão de certificados de joias e notas fiscais de produtos.

Formação

MBA em Engenharia de Software na Universidade Tecnológica do Paraná (UTFPR)

2023 - Cursando

Nesta especialização estou aprimorando minhas técnicas de liderança e engenharia de software, como planejamento de projeto, metodológias agéis, análise de riscos e entre outros temas.

Pós Graduação em Perícia Forense Computacional na Universidade Cruzeiro do Sul

2022

Neste curso de extensão tive oportunidade de aprender sobre os procedimentos a serem realizados em casos de crimes computacionais, como investigar e coletar provas.

Bacharelado em Sistemas de Informação no Centro Universitário UNIBRASIL

2017 - 202

Trabalho de Conclusão de Curso (iPet): Aplicação com frontend em React Native (mobile) / React.js (Web) e o backend em C#. Todo o projeto foi com base no consumo de APIs, integrando não apenas o backend, mas com APIs de pagamento (Pagarme) e geolocalização (Google)

Técnico em Logística no SENAI

2015 - 2016

Trabalho de Conclusão de Curso: Administração de Pedidos na Indústria 4.0, estudo sobre como as tecnologias impactam os processos industriais.

Curso de Inglês na On The Road

2021 - 2022 (cursando)

We know how much English is very important in carrer of IT. Never stop learning.

Contato

Localização

Curitiba, Paraná. Brasil

Email

Bernardfischer99@hotmail.com